【裁判字號】    98,再,7
【裁判日期】    980324
【裁判案由】    有關土地登記事務
【裁判全文】
高雄高等行政法院裁定
                                         98年度再字第7號
聲  請  人  甲○○
相  對  人  雲林縣西螺地政事務所
代  表  人  乙○○主任
訴訟代理人  丁○○
            丙○○
            戊○○
上列當事人間有關土地登記事務事件，聲請人不服本院中華民國
97年3月28日96年度再字第58號裁定，聲請再審，本院裁定如下
：
    主  文
再審之聲請駁回。
再審訴訟費用由聲請人負擔。
    理  由
一、按「再審之訴應於30日之不變期間內提起。前項期間自判決
    確定時起算。但再審之理由知悉在後者，自知悉時起算。」
    「再審之訴，應以訴狀表明左列各款事項，並添具確定終局
    判決繕本，提出於管轄行政法院為之：．．．四、再審理由
    及關於再審理由並遵守不變期間之證據。」「裁定已經確定
    ，而有第273條之情形者，得準用本編之規定，聲請再審。
    」行政訴訟法第276條第1項、第2項、第277條第1項第4款、
    第283條定有明文。倘聲請人主張再審之理由發生或其知悉
    在後者，應就此利己事實負舉證責任，此觀同法第277條第1
    項第4款之規定自明。
二、本件聲請人與相對人間土地登記事務事件，提起行政訴訟，
    前經本院95年度訴字第767號（下稱原裁定）裁定駁回，聲
    請人不服，提起抗告，復經最高行政法院96年度裁字第3148
    號裁定駁回確定；嗣聲請人對原裁定聲請再審，經本院96年
    度再字第58號裁定駁回後，聲請人復提起抗告，亦經最高行
    政法院97年度裁字第4188號裁定駁回確定，上開最高行政法
    院裁定業於民國97年9月5日送達聲請人，有送達證書附於最
    高行政法院卷可稽，則聲請人對本院96年度再字第58號裁定
    聲請再審之不變期間，應自上開最高行政法院97年度裁字第
    4188號裁定送達之翌日起算（即97年9月6日）30日，因聲請
    人住所於雲林縣，扣除在途期間5日，原應算至97年10月10
    日（星期五）止即告屆滿，惟因該日為例假日，次日為週休
    2日，依法以97年10月13日（星期一）代之。詎聲請人遲至
    98年2月17日始聲請再審，有聲請人所提再審起訴狀上加蓋
    本院收文戮章可稽，揆諸首開規定，顯已逾聲請再審之不變
    期間，且聲請人亦未就其聲請再審之理由係發生或其知悉在
    後之事實，舉證以資證明，則其聲請再審自非合法，應予駁
    回。又本件聲請再審既因不合法而裁定駁回，聲請人實體上
    之主張，自無審究必要，併此敘明。
三、依行政訴訟法第283條、第278條第1項、第104條、民事訴訟
    法第95條、第78條，裁定如主文。
中    華    民    國    98    年    3     月    24    日
            高雄高等行政法院第二庭
                        審判長法官  江  幸  垠
                              法官  簡  慧  娟
                              法官  戴  見  草
以上正本係照原本作成。
如不服本裁定，應於裁定送達後10日內以書狀敘明理由，經本院
向最高行政法院提出抗告（須按對造人數附具繕本）。
中    華    民    國    98    年    3     月    24    日
                            書記官  李  昱


司法院資訊處製作；財團法人民間司法改革基金會備份。
